【裁判字號】    99,訴緝,72
【裁判日期】    990521
【裁判案由】    偽造文書等
【裁判全文】
臺灣板橋地方法院刑事判決              99年度訴緝字第72號
公  訴  人  臺灣板橋地方法院檢察署檢察官
被      告  戊○○
上列被告因偽造文書等案件，經檢察官提起公訴（97年度偵字第
33220 、33248 號），及同一事實移送併辦（98年度偵字第9767
號、99年度偵緝字第1119號、第1120號），本院判決如下：
    主  文
戊○○故買贓物，處有期徒刑參月，如易科罰金，以新臺幣壹仟
元折算壹日；又故買贓物，處有期徒刑參月，如易科罰金，以新
臺幣壹仟元折算壹日；又意圖為自己不法之所有，以詐術使人將
本人之物交付，處有期徒刑參月，如易科罰金，以新臺幣壹仟元
折算壹日；又故買贓物，處有期徒刑參月，如易科罰金，以新臺
幣壹仟元折算壹日；又意圖為自己不法之所有，以詐術使人將本
人之物交付，處有期徒刑參月，如易科罰金，以新臺幣壹仟元折
算壹日；又故買贓物，處有期徒刑參月，如易科罰金，以新臺幣
壹仟元折算壹日；又意圖為自己不法之所有，以詐術使人將本人
之物交付，處有期徒刑參月，如易科罰金，以新臺幣壹仟元折算
壹日。應執行有期徒刑壹年，如易科罰金，以新臺幣壹仟元折算
壹日。
被訴行使偽造準私文書部分，無罪。
    事  實
一、戊○○為址設臺北縣板橋市○○街63號「全盛機車行」之負
    責人，有機車維修、改裝、打磨車身號碼之專業技能，明知
    車號088-CGT 號、583-DDZ 號、859-DCT 號、732-DDQ 號重
    型機車均係來路不明之贓物（上開機車失竊之時間、地點、
    車主姓名、機車資料均詳如附表一所示），竟仍分別基於故
    買贓物之故意，先後於附表一購入贓車之時間欄所示之時間
    ，在上址全盛機車行內，以每輛新臺幣（下同）4 至5 千元
    此等顯然低於市價之價格，分別向真實年籍姓名不詳之成年
    男子購買車號088-CGT 號、583-DDZ 號、859-DCT 號、732-
    DDQ 號重型機車，而故買贓物4 次。戊○○於購入車號088-
    CGT 號、583-DDZ 號、859-DCT 號、732-DDQ 號重型機車後
    某日，復先後在上址全盛機車行內，將車號088-CGT 號、58
    3-DDZ 號、859-DCT 號、732-DDQ 號重型機車及其他向他人
    合法收購之普通重型機車予以拆解，並將車號NX7-900 號、
    BGM-897 號、J53-622 號、LLU-495 號重型機車引擎中段外
    殼分別換裝至車號088-CGT 號、583-DDZ 號、859-DCT 號、
    732-DDQ 號重型機車上，再以砂輪機、砂紙將車號088-CGT
    號、583-DDZ 號、859-DCT 號、732-DDQ 號重型機車車殼上
    屬於機車製造商出廠標誌之準私文書之車身號碼磨除（所涉
    刑法第352 條毀損文書罪部分未據告訴），並將機車外殼送
    交不知情之烤漆業者烤漆後，將車號NX7-900 號、BGM-897
    號、J53-622 號、LLU-495 號重型機車車牌懸掛於上開拼裝
    完成之機車上。嗣再另基於意圖為自己不法所有之詐欺犯意
    ，先後於附表一編號2 、3 出售贓車之時間欄所示之時間，
    以附表一編號2 、3 出售贓車之價格欄所示之代價，透過不
    知情之張淇傑介紹，出售如附表一編號2 、3 所示之拼裝贓
    車予簡祺鴻、丁○○，及於附表一編號4 出售贓車之時間欄
    所示之時間，以附表一編號4 出售贓車之價格欄所示之代價
    ，利用不知情之張淇傑，出售如附表一編號4 所示之拼裝贓
    車予丙○○，使簡祺鴻、丁○○、丙○○陷於錯誤，於附表
    一編號2 至4 買主支付價金之時間欄所示之時間，交付如附
    表一編號2 至4 出售贓車之價格欄所示之價金予張淇傑轉交
    予戊○○，而詐欺取財得手3 次（至戊○○出售如附表一編
    號1 之贓車予張淇傑部分，雖張淇傑所涉此部分故買贓物罪
    嫌，已另經本院判決無罪在案，惟因起訴意旨認張淇傑係明
    知該機車為贓車，故就戊○○出售如附表一編號1 之機車予
    張淇傑所涉詐欺取財部分並未據起訴）。嗣因張淇傑將如附
    表編號1 所示之拼裝贓車停放在臺北縣新莊市臺貿二村1 巷
    6 號1 樓前時，因車體型號與行照登載型號不符而為警查獲
    ，經警以電解法及化學腐蝕法還原該車之車身號碼為「○FB
    SD25UA7B211727」（第1 碼無法鑑判）而循線查知上情，再
    於97年11月22日晚間10時10分許持搜索票至臺北縣板橋市○○街61、63號搜索，扣得機車引擎中座4 個、機車引擎側蓋
    4 個、機車儀表板車殼1 塊、車牌號碼FE U-687號、TYI-45
    0 號車牌各1 面、機車保險證3 張、行照1 張、罰單4 張、
    電焊槍2 把。
二、案經臺北縣政府警察局樹林分局報請臺灣板橋地方法院檢察
    署檢察官偵查起訴。
    理  由
甲、有罪部分：
壹、證據能力：
一、按被告以外之人於審判外之言詞或書面陳述，除法律有規定
    者外，不得作為證據，刑事訴訟法第159 條固定有明文。惟
    被告以外之人於審判外之陳述，雖不符同法第159 條之1至
    之4 之規定，而經當事人於審判程序同意作為證據，法院審
    酌該言詞陳述或書面陳述作成時之情況，認為適當者，亦得
    為證據。查本案證人簡祺鴻、丁○○、丙○○、辛○○（即
    壬○○之父）、己○○、甲○○、庚○○於警詢中之證述，
    為審判外之陳述而屬傳聞證據，且不符刑事訴訟法第159 條
    之3 之規定，惟公訴人、被告戊○○就前開審判外之陳述，
    於本院審理中均表示同意引為證據，而本院審酌其陳述作成
    時之情況，核無違法取證及證明力明顯過低之瑕疵，亦認以
    之作為證據為適當，故依前開規定，證人簡祺鴻、丁○○、
    丙○○、辛○○、己○○、甲○○、庚○○於警詢中之陳述
    ，自得為證據。
二、次按被告以外之人於偵查中向檢察官所為之陳述，除顯有不
    可信之情況者外，得為證據，刑事訴訟法第159 條之1 定有
    明文。查，證人甲○○、張淇傑、丙○○、丁○○於偵查中
    所為之陳述，業經具結，且無顯不可信之情形，自亦得為證
    據。
三、本件認定事實所引用之卷內所有卷證資料，並無證據證明係
    公務員違背法定程序所取得，公訴人、被告於審判程序中復
    未於言詞辯論終結前表示異議，且表示沒有意見，均認有證
    據能力。
貳、實體部分：
一、上揭犯罪事實，業經被告戊○○於本院審理中自白不諱，核
    與證人簡祺鴻、辛○○、己○○、庚○○於警詢中、證人甲○○、丙○○、丁○○於警詢、偵查中、證人張淇傑於偵查
    中、證人任聖輝於本院審理中之證述情節相符，並有電解還
    原車號NX7-900 號、BGM-897 號重型機車車身號碼之臺北縣
    政府警察局97年11月26日北縣警鑑字第0970156027號、97年
    11月26日北縣警鑑字第0970156024號鑑定書及鑑驗照片（見
    98年度偵字第2387號偵查卷第60至66頁）、車號732-DDQ 號
    、859-DCT 號重型機車臺北縣政府警察局車輛尋獲電腦輸入
    單（見98年度偵字第2387號偵查卷第69、70頁）、贓物認領
    保管單（見98年度偵字第2387號偵查卷第72、74頁）、車號
    LLU-495 號、J53-622 號重型機車照片（見98偵字第2387號
    偵查卷第153 、154 頁）、車號J53-622 號、LLU-495 號、
    BGM-897 號重型機車車籍查詢- 基本資料詳細畫面（見98偵
    字第2387號偵查卷第214 、218 、222 頁）、車號859-DCT
    號、732-DDQ 號、583-DDZ 號、088-CGT 號重型機車失車-
    唯讀案件基本資料（見98偵字第2387號偵查卷第215 、219
    、223 、233 頁）、車號583-DDZ 號重型機車機車烙印防盜
    辨識系統會員資料（見97年度偵字第33220 號偵查卷第13頁
    ）、車號583-DDZ 號、088-CGT 號重型機車失車紀錄（見97
    年度偵字第33220 號偵查卷第14、18頁）、辦理刑事案件電
    話紀錄查詢表2 紙、交通部公路總局臺北區監理所蘆洲監理
    站99年4 月28日北監蘆一字第0990001467號函1 紙、交通部
    公路總局臺北區監理所宜蘭監理站99年4 月29日北監宜一字
    第0990003424號函1 紙在卷可稽，足見被告之自白與事實相
    符，洵堪採為認定事實之依據，事證明確，被告犯行，均堪
    認定。
二、核被告所為，係犯刑法第349 條第2 項之故買贓物罪（4 罪
    ）及同法第339 條第1 項之詐欺取財罪（3 罪）。又被告利
    用不知情之張淇傑出售贓車予丙○○而詐欺取財部分，係間
    接正犯。又被告所犯上開4 次故買贓物及3 次詐欺取財罪間
    ，犯意各別，犯罪之時間並非密接，所侵害之法益亦各不相
    同，應予分論併罰，公訴人認上開4 次故買贓物及3 次詐欺
    取財應各論以接續犯，容有未恰。爰審酌被告係國中畢業之
    學歷，智識程度並無明顯不足或較一般之人低落之情形，又
    其本案行為時年40歲，正值壯年，竟不思以正當方式賺取金
    錢，以故買贓物、拼裝改造後出售之方式牟取不法利益，兼
    衡其犯罪之方式、動機、對被害人所生損害，及犯罪後坦承
    犯行之態度等一切情狀，分別量處如主文所示之刑，並均諭
    知易科罰金之折算標準，及定其應執行刑；而被告行為後，
    刑法第41條業於98年12月30日修正公布，並於99年1 月1 日
    生效施行，其中刑法第41條第1 項為求用語統一，爰將原「
    受6 個月以下有期徒刑」修正為「受6 月以下有期徒刑」，
    核僅屬文字之修正，而無新舊法比較之問題，另修正前刑法
    第41條第8 項原規定：「第1 項至第3 項規定於數罪併罰，
    其應執行之刑未逾6 個月者，亦適用之。」業經依司法院大
    法官釋字第662 號解釋（98年6 月19日公布）：「中華民國
    94年2 月2 日修正公布之現行刑法第41條第2 項，關於數罪
    併罰，數宣告刑均得易科罰金，而定應執行刑之刑逾6 個月
    者，排除適用同條第1 項得易科罰金之規定部分，與憲法第
    23條規定有違，並與本院釋字第366 號解釋意旨不符，應自
    本解釋公布之日起失其效力。」意旨，修正為「第1 項至第
    4 項及第7 項之規定，於數罪併罰之數罪均得易科罰金或易
    服社會勞動，其應執行之刑逾6 月者，亦適用之。」，經比
    較新舊法結果，以新法較有利被告，自應適用修正後刑法第
    41條規定，就定其應執行刑部分，諭知易科罰金之折算標準
    ，以示懲儆。至扣案之機車引擎中座4 個、機車引擎側蓋4
    個、機車儀表板車殼1 塊、車牌號碼FEU-687 號、TYI-450
    號車牌各1 面、機車保險證3 張、行照1 張、罰單4 張、電
    焊槍2 把，均與本案無涉，自無庸併予宣告沒收，附此敘明
    。
三、公訴意旨另以：被告於97年8 月6 日前某時許，在臺北縣板
    橋市○○街61、63號所開設之全盛機車行內，明知真實年籍
    姓名不詳之成年男子向其兜售之不詳車號機車係來路不明之
    贓物（其後換掛車號LN2-005 號車牌），竟仍基於故買贓物
    之故意，以低於市場行情即約4 千元至5 千元不等之代價，
    向該真實年籍姓名不詳之成年男子買受；復另基於詐欺取財
    之犯意，於拼裝完成後，於97年8 月6 日售予不知情之乙○○，致乙○○誤信為合法之機車而陷於錯誤，交付2 萬7 千
    元至2 萬9 千元價金予被告，因認被告此部分亦涉有刑法第
    349 條第2 項故買贓物及同法第339 條第1 項詐欺取財罪嫌
    。
四、按犯罪事實應依證據認定之，無證據不得認定犯罪事實；又
    不能證明被告犯罪者，應諭知無罪之判決；刑事訴訟法第
    154 條第2 項、第301 條第1 項分別定有明文。另按認定犯
    罪事實應憑積極證據，倘積極證據不足以為不利於被告事實
    之認定時，即應為有利被告之認定，更不必有何有利之證據
    ，最高法院30年上字第816 號著有判例，所謂「積極證據足
    以為不利被告事實之認定」，依據同院76年臺上字第4986號
    判例意旨，係指據為訴訟上證明之全盤證據資料，在客觀上
    已達於通常一般之人均不致於有所懷疑，而得確信被告確曾
    犯罪之程度；若未達到此一程度，而有合理懷疑之存在時，
    即無從為被告有罪之確信。
五、公訴人認被告涉有此部分故買贓物及詐欺取財罪嫌，係以證
    人乙○○及潘麗之證述為其主要依據。訊據被告堅詞否認
    有公訴人所指此部分故買贓物及詐欺取財之犯行，辯稱：賣
    給乙○○的機車並不是贓物，該車所使用的零件都是跟光陽
    機車公司買的等語。經查：
  (一)被告確有於97年10月20日，以2 萬8 千元之代價，出售車號
    LN2-005 號重型機車予乙○○一節，業經被告自承在卷，核
    與證人乙○○於警詢中之證述情節相符，自堪認定。
  (二)又被告出售予乙○○之車號LN2-005 號重型機車，雖經證人
    潘麗指認即為其於97年9 月16日下午1 時30分許，在臺北
    縣板橋市○○路8 號前失竊之車號297-CLB 號重型機車，惟
    證人潘麗於警詢中證稱：「（你如何指認該部引擎號碼變
    造為SD25KE-102522 之機車為你所失竊之297-CLB 號引擎號
    碼SA25GM-176391 之機車？）因為左後照鏡有刮痕，跟我先
    前失竊機車一模一樣」等語（見98年度偵字第2387號偵查卷
    第32頁），足見證人潘麗僅係依憑該機車左後照鏡上之刮
    痕為指認之據，而觀諸車號LN2-005 號重型機車之照片（見
    98年度偵字第2387號偵查卷第155 頁下方照片），該機車左
    後照鏡上之刮痕不僅範圍小，且型態亦無特殊之處，此等類
    似型態之刮痕，極可能存在多數機車之上，是證人潘麗僅
    依憑左後照鏡上之此等小刮痕為指認，其指認是否正確而無
    誤認之可能，並非無疑；另依卷內現存之證據資料，亦無任
    何有關該機車之引擎號碼或車身號碼確有經變造，或可還原
    為證人潘麗所失竊之車號297-CLB 號重型機車所屬引擎號
    碼或車身號碼之資料，自難僅憑證人潘麗上開指認即認車
    號LN2-005 號重型機車係贓車。
  (三)因之，車號LN2-005 號重型機車是否確為贓車一節，既有合
    理懷疑之存在，自無從為有被告有罪之確信，此外，本院復
    查無其他積極證據足資證明被告確有公訴人所指此部分故買
    贓物及詐欺取財之犯行，揆諸首揭法條及判例意旨，原應為
    無罪之諭知，惟公訴意旨認此部分與前開有罪部分有接續犯
    之實質上一罪關係，爰不另為無罪之諭知。
乙、無罪部分：
一、公訴意旨略以：被告與顏利富、陳億誠與梁永憲（以上三人
    另經本院判決無罪）共同基於行使偽造準私文書之犯意，由
    被告於97年8 月6 日前某時許，在上址以砂輪機、電焊槍或
    其他不詳工具，顏利富、陳億誠與梁永憲在旁協助，將如附
    表二所示及其他向他人合法收購之普通重型機車拆解，以其
    車牌、引擎外殼換裝於如附表二所示機車車身上，並將其車
    身號碼磨滅、重新烤漆及烙印，使之與所懸掛車牌號碼配屬
    之引擎號碼相符，以此方式，偽造各該機車之車身號碼，足
    生損害於所有權人及公路監理機關對於車籍管理之正確性，
    再以每輛機車約2 萬7 千元至2 萬9 千元不等之對價，接續
    將拼裝完成之機車於97年8 月6 日售予張淇傑、丁○○、丙○○、乙○○、簡祺鴻，而行使上開偽造車身號碼，因認被
    告此部分另涉有刑法第216 條、第220 條、第210 條行使偽
    造私文書罪嫌。
二、按犯罪事實應依證據認定之，無證據不得認定犯罪事實；又
    不能證明被告犯罪者，應諭知無罪之判決；刑事訴訟法第
    154 條第2 項、第301 條第1 項分別定有明文。另按認定犯
    罪事實應憑積極證據，倘積極證據不足以為不利於被告事實
    之認定時，即應為有利被告之認定，更不必有何有利之證據
    ，最高法院30年上字第816 號著有判例，所謂「積極證據足
    以為不利被告事實之認定」，依據同院76年臺上字第4986號
    判例意旨，係指據為訴訟上證明之全盤證據資料，在客觀上
    已達於通常一般之人均不致於有所懷疑，而得確信被告確曾
    犯罪之程度；若未達到此一程度，而有合理懷疑之存在時，
    即無從為被告有罪之確信。
三、公訴人認被告涉有此部分行使偽造私文書罪嫌，係以被告戊○○之自白、證人簡祺鴻、辛○○、己○○、丁○○、丙○○、乙○○之證述及卷附之失車紀錄、普通重型機車烙印防
    盜辨識系統會員資料等為其主要依據。訊據被告則堅詞否認
    有公訴人所指此部分行使偽造私文書之犯行，辯稱：伊是把
    機車拆掉重新組合，把舊的引擎蓋裝在車上，有把車身號碼
    磨掉，但並沒有變造車身號碼及引擎號碼等語。
四、經查，車號088-CGT 號重型機車係壬○○所有，車身號碼為
    RFBSD25UA7B211727 號，於97年7 月22日下午3 時許停放在
    臺北市中山區○○○路○ 段35號前後，於同日下午5 時30分
    許發現失竊，嗣警方在臺北縣新莊市臺貿二村1 巷6 號1 樓
    前查獲車號NX7-900 號重型機車，經警方對該車施以電解法
    及化學腐蝕法還原車身號碼，發現該懸掛車號NX7-900 號車
    牌之重型機車車身號碼為RFBSD25UA7B211727 號；另車號58
    3-DDZ 號重型機車係己○○所有，車身號碼為RFBSD25UA8B2
    14641 號，於97年9 月29日下午7 時30分許，在臺北縣板橋
    市○○路4 號前停車格失竊，嗣經警循線查知被告曾出售車
    號BGM-897 號重型機車予簡祺鴻，經警方對簡祺鴻購買之車
    號BGM- 897號重型機車施以電解法及化學腐蝕法還原車身號
    碼，發現該懸掛車號BGM-897 號車牌之重型機車車身號碼為
    RFBSD25UA8B214641 號等情，業經證人辛○○、己○○、簡
    祺鴻於警詢中證述明確，並有臺北縣政府警察局97年11月26
    日北縣警鑑字第0970156027號、97年11月26日北縣警鑑字第
    0970156024號鑑定書及鑑驗照片、機車烙印防盜辨識系統會
    員資料1 紙、行照1 紙、失車紀錄2 份在卷可稽，是被告出
    售予張淇傑、簡祺鴻之車號NX7-900 號重型機車、車號BGM-
    897 號重型機車均屬贓車，且車身號碼均有遭磨滅一節，固
    可認定。惟由上開臺北縣政府警察局97年11月26日北縣警鑑
    字第0970156027號、97年11月26日北縣警鑑字第0970156024
    號鑑定書鑑定結果一分別記載「懸掛NX7-900 車牌，無車身
    號碼」、「懸掛BGM-897 車牌，無車身號碼」等語，有上開
    鑑定書附卷可稽，另經本院詢問本案承辦員警有關查獲之車
    號NX7-900(原車號088-CGT ）、BGM-897(原車號583-DDZ ）
    、J53-622 （原車號859-DCT ）、LLU-495(原車號732-DDQ
    ）、LN2-005 重型機車，原有車身號碼遭磨滅後是否有再烙
    印上新車身號碼，亦經承辦員警答覆稱：該等機車均係舊型
    機車，僅有引擎號碼而無車身號碼，故均未打印上新的車身
    號碼等語，亦有本院辦理刑事案件電話紀錄查詢表2 紙在卷
    可佐，而車號088-CGT 號、BGM-897 號重型機車均未登記有
    車身號碼一節，復有交通部公路總局臺北區監理所蘆洲監理
    站99年4 月28日北監蘆一字第0990001467號函1 紙、交通部
    公路總局臺北區監理所宜蘭監理站99年4 月29日北監宜一字
    第0990003424號函1 紙在卷可稽，足見被告辯稱其僅有將原
    車身號碼磨滅而未烙印上新車身號碼一節，並非無據，而可
    採信，是被告此部分磨滅車身號碼之行為，應僅構成刑法第
    352 條之毀損文書罪（依刑法第357 條需告訴乃論，惟此部
    分未據告訴），而不構成刑法第220 條、第210 條之偽造私
    文書罪。此外，本院復查無其他積極證據足資證明被告確有
    公訴人所指此部分行使偽造私文書之犯行，揆諸首揭法條及
    判例意旨，自應為無罪之諭知。
丙、至臺灣板橋地方法院檢察署移送併案審理該署98年度偵字第
    9767號及99年度偵緝字第1119號、1120號被告涉嫌故買贓物
    、詐欺取財、行使偽造私文書等案件，除被告所涉關於被查
    獲懸掛車號NX7-900 、BGM-897 、J53-622 、LLU-495 、LN
    2-005 號車牌之重型機車部分，與本案起訴事實相同，業經
    本院合一審理如前外，餘均與本案無裁判上一罪關係，尚無
    從併案審理，應退回併辦，由檢察官另行依法處理，附此說
    明。
據上論斷，應依刑事訴訟法第299 條第1 項前段，刑法第2 條第
1 項但書、第339 條第1 項、第349 條第2 項、第41條第1 項前
段、第8 項、第51條第5 款，刑法施行法第1 條之1 ，判決如主
文。
本案經檢察官黃彥琿到庭執行職務。
中    華    民    國    99    年    5     月    21    日
                  刑事第十九庭  審判長法  官  曾淑娟
                                      法  官  陳明偉
                                      法  官  鄧雅心
上列正本證明與原本無異。
如不服本判決，應於判決送達後10日內敘明上訴理由，向本院提
出上訴狀 (應附繕本) ，上訴於臺灣高等法院。其未敘述上訴理
由者，應於上訴期間屆滿後20日內向本院補提理由書「切勿逕送
上級法院」。
                                      書記官  陳金鳳
中    華    民    國    99    年    5     月    21    日
附表一：
┌──┬─────────────────────────┬─────┬─────┬─────┐
│編號│原普通重型機車                                    │換掛車牌  │(1)購入贓車│(1)出售贓車│
│    │                                                  │          │之時間    │之時間    │
│    │                                                  │          │(2)購入贓車│(2)出售贓車│
│    │                                                  │          │之價格（新│之價格（新│
│    │                                                  │          │臺幣）    │臺幣）    │
│    │                                                  │          │          │(3)買主    │
│    │                                                  │          │          │(4)買主支付│
│    │                                                  │          │          │價金之時間│
├──┼─────────────────────────┼─────┼─────┼─────┤
│1   │原車牌號碼088-CGT 號，車身號碼RFBSD25UA7B211727 號│NX7-900號 │(1)左揭失竊│(1)97年8 月│
│    │，引擎號碼SD25UA-211872 號，光陽廠牌，為壬○○所有│          │日後至97年│6 日      │
│    │，於97年7 月22日下午3 時許至5 時30分許間某時，在臺│          │8 月6 日間│(2)2萬9千元│
│    │北市中山區○○○路○ 段35號前失竊。                │          │某日      │(3)不知情之│
│    │                                                  │          │(2)4 、5 千│張淇傑    │
│    │                                                  │          │元左右    │(4)97年8 月│
│    │                                                  │          │          │6 日      │
├──┼─────────────────────────┼─────┼─────┼─────┤
│2   │原車牌號碼583-DDZ 號，車身號碼RFBSD25UA8B214641 號│BGM-897號 │(1)左揭失竊│(1)97年10月│
│    │，引擎號碼SD25UA-214703 號，光陽廠牌，為己○○所有│          │日後至97年│9日       │
│    │，於97年9 月29日下午7 時30分許，在臺北縣板橋市和平│          │8 月6 日間│(2)2萬7千元│
│    │路4 號前停車格失竊。                              │          │某日      │(3)不知情之│
│    │                                                  │          │(2)4 、5 千│簡祺鴻    │
│    │                                                  │          │元左右    │(4)97年10月│
│    │                                                  │          │          │10日      │
├──┼─────────────────────────┼─────┼─────┼─────┤
│3   │原車牌號碼859-DCT 號，引擎號碼SD25UA-225809 號，光│J53-622號 │(1)左揭失竊│(1)97年9 月│
│    │陽廠牌，為庚○○所有，於97年9月12日下午7 時許，在 │          │日後至97年│23日      │
│    │臺北縣樹林市○○路602 號前失竊。                  │          │9 月23日間│(2)2 萬9 千│
│    │                                                  │          │某日      │元        │
│    │                                                  │          │(2)4 、5 千│(3)不知情之│
│    │                                                  │          │元左右    │丁○○    │
│    │                                                  │          │          │(4)97年9 月│
│    │                                                  │          │          │26日      │
├──┼─────────────────────────┼─────┼─────┼─────┤
│4   │原車牌號碼732-DDQ 號，引擎號碼SD25UA-215159 號，光│LLU-495號 │(1)左揭失竊│(1)97年10月│
│    │陽廠牌，為甲○○所有，於97年10月2 日中午12時許，在│          │日後至97年│28日      │
│    │臺北縣板橋市○○路55號前失竊。                    │          │10月28日間│(2)2萬7千元│
│    │                                                  │          │某日      │(3)不知情之│
│    │                                                  │          │(2)4 、5 千│丙○○    │
│    │                                                  │          │元左右    │(4)97年10月│
│    │                                                  │          │          │28日      │
└──┴─────────────────────────┴─────┴─────┴─────┘
附表二：
┌──┬─────────────────────────┬─────┐
│編號│原普通重型機車                                    │換掛車牌  │
├──┼─────────────────────────┼─────┤
│1   │原車牌號碼088-CGT號，車身號碼RFBSD25UA7B211727號、│NX7-900號 │
│    │引擎號碼SD25UA-211872號、光陽廠牌，為被害人壬○○ │          │
│    │所有、被害人辛○○管領，於97年7月22日15時許，在臺 │          │
│    │北市○○○路○段35號前失竊。                       │          │
├──┼─────────────────────────┼─────┤
│2   │原車牌號碼583-DDZ號，車身號碼RFBSD25UA8B214641號、│BGM-897號 │
│    │引擎號碼SD25UA-214703號、光陽廠牌，為被害人己○○ │          │
│    │所有，於97年9月29日19時30分許，在臺北縣板橋市和平 │          │
│    │路4號前失竊。                                     │          │
├──┼─────────────────────────┼─────┤
│3   │被告戊○○自己所有或向他人收購之不詳車牌號碼、光陽│J53-622號 │
│    │廠牌普通重型機車3輛。                             │          │
│    │                                                  │LLU-495號 │
│    │                                                  │          │
│    │                                                  │LN2-005號 │
└──┴─────────────────────────┴─────┘
附錄本案論罪科刑法條全文：
中華民國刑法第339條
意圖為自己或第三人不法之所有，以詐術使人將本人或第三人之
物交付者，處5 年以下有期徒刑、拘役或科或併科1 千元以下罰
金。
以前項方法得財產上不法之利益或使第三人得之者，亦同。
前二項之未遂犯罰之。
中華民國刑法第349條
收受贓物者，處3 年以下有期徒刑、拘役或5 百元以下罰金。
搬運、寄藏、故買贓物或為牙保者，處5 年以下有期徒刑、拘役
或科或併科1 千元以下罰金。
因贓物變得之財物，以贓物論。

司法院資訊處製作；財團法人民間司法改革基金會備份。
